【裁判字號】    95,婚,2
【裁判日期】    950119
【裁判案由】    離婚
【裁判全文】
臺灣臺南地方法院民事判決                 95年度婚字第2號
原      告  甲○○
                        5號
被      告  乙○○
右當事人間請求離婚事件，本院判決如左：
    主    文
准原告與被告離婚。
訴訟費用由被告負擔。
    事    實
甲、原告方面：
一、聲明：求為判決如主文所示。
二、陳述：兩造於民國（下同）70年5月7日結婚，詎婚後被告經
          常賭博，負債累累，並由原告償還部分賭債，最近幾
          年又不給付家庭生活費用，均由原告一人負擔家計，
          被告屢勸不聽，且被告又常至KTV玩樂找女人，兩造
          之婚姻已難以維持婚，故依民法第1052條第2項之規
          定，訴請離婚。
三、證據：提出被告出具之悔過書2份為證，並聲請訊問證人即
          兩造所生之子女劉昱禮、劉夙錡。
乙、被告方面：
一、聲明：駁回原告之訴。
二、陳述：原告所言不實，被告有給付原告生活費用，故被告不
          同意離婚。
    理    由
一、原告主張兩造於70年5月7日結婚，詎婚後被告經常賭博，負
    債累累，並由原告償還部分賭債，最近幾年又不給付家庭生
    活費用，均由原告一人負擔家計，被告屢勸不聽，且被告又
    常至KTV玩樂找女人，兩造之婚姻已難以維持婚，故依民法
    第1052條第2項之規定，訴請離婚等語，被告則以原告所言
    不實，被告有給付原告生活費用，故被告不同意離婚等語置
    辯。
二、經查據證人劉昱禮證稱：「我父親常常賭麻將、六合彩，都
    是去職業賭場，就我所知道的他欠我大伯壹佰萬，也欠姑姑
    很多，還有欠另一個親戚日貳佰萬。89年以後我爸爸就沒有
    負擔家庭生活費用，都是我媽媽在負擔，有一陣子我爸爸常
    去KTV玩樂‧‧‧」等語，又據證人劉夙錡證稱：「平常假
    日我根本都沒有看到我爸爸‧‧‧我高中以前的生活費、教
    育費都是我媽媽在負擔，從89年之後，我爸爸就沒有負擔家
    庭生活費。」等語（均參閱本院95年1月17日言詞辯論筆錄
    ），上開證人既均係兩造所生之子女，衡情均應無偏袒任何
    一造之必要，且渠等所言互核一致，應認渠等所言均屬實在
    。又被告出具之悔過書2份中亦自承有沉迷賭博、女人，積
    下龐大債務累，並不給付家庭生活費用之行為，應認原告主
    張被告確有經常賭博，負債累累，經常至KTV玩樂找女人，
    又不給付家庭生活費用之事實應屬實在。
三、按被告只顧自身之享樂，既愛賭又愛玩，負債累累，不顧家
    庭生計之行為，衡諸常情，身為配偶之原告自難以忍受，應
    認已構成兩造之婚姻難以維持之重大事由，而該事由又應由
    被告單獨負責，故原告依民法第1052條第2項之規定，訴請
    離婚，應屬合法，應予准許，
四、據上論結，本件原告之訴為有理由，依民事訴訟法第78條，
    判決如主文。
中      華      民      國    95  年    1    月  19   日
                        家事法庭 法  官  彭振湘
右正本與原告無異。
如對本判決上訴，須於判決送達後20日內向本院提出上訴狀。
中      華      民      國    95  年    1    月  19   日
                                 書記官  蕭伊舒


司法院資訊處製作；財團法人民間司法改革基金會備份。
